---
title: "Intervalo de confianza Bootstrap"
author: "Francisco Paz"
date: "30/8/2019"
output:
  pdf_document: default
  html_document: default
---

```{r setup, include=FALSE}
knitr::opts_chunk$set(echo = TRUE, message = FALSE, warning = FALSE)
```

```{r}
library(pander) #Paquetería para sacar tablas más bonitas
library(tidyverse)
```

### Intervalo de confianza  Bootstrap


Hasta ahora vimos lo que es una estimación plug-in y la idea de bootstrap, pero vale la pena recalcar un par de cosas.

- Para el caso en el que el estadistico $\theta = \bar{x}$ el principio de plug-in para el calculo del error estandar es inmediato. En general no siempre es fácil e inmediata.

- La idea del método de bootstrap es utilizar la simulación para aproximar el error estandar  

Para cambiar un poco las cosas el siguiente ejemplo será con la asimetría o skewness. Sabemos que para la distribución normal esta debe valer $0$

```{r}
set.seed(7926)
s <-  function(x){
  n <- length(x)
  1/n * sum((x - mean(x))^3) / (sd(x)^3)
}
```


```{r}
x <- rnorm(500,10,2)
s_value <- s(x)
s_value
```


¿Qué significa esto? ¿El generador de números aleatorios esta mal?

```{r}
datos <- as.data.frame(x)
ggplot(datos, aes(x = x)) + geom_histogram(alpha = 0.5)
```

```{r}
s_boot <- function(x) {
  y <- sample(x, size = length(x), replace = TRUE)
  s(y)
}
```

```{r}
B <- 2000
thetas <- rerun(B,s_boot(x)) %>% flatten_dbl()
```

¿Cómo construimos los intervalos?

```{r}
i_norm <- s(x) - 1.96*sd(thetas)
s_norm <- s(x) + 1.96*sd(thetas) #qnorm(0.975)
cat("(",i_norm,",",s_norm,")")
```

```{r}
s_datos <-  as.data.frame(thetas)
ggplot(s_datos,aes(x=thetas)) + geom_histogram(alpha=0.5)+
  geom_vline(xintercept = s_value, col = 'blue') +
  geom_vline(xintercept = i_norm, col = 'red') +
  geom_vline(xintercept = s_norm, col = 'red')
```

Existen diferentes métodos para la creación de intervalos. Aquí mostraremos 3 de ellos

- Intervalo normal 
- Inrtervalo t
- Intervalo Percentil

El primer intervalo que creamos corresponde al intervalo normal, es por que usamos el $1.96$ el cual nos da el $95%$ de confianza. Como en teoría ya viste la costrucción de estos intervalos y su motivación, entonces podemo continuar y solo ver ejemplos.

Para el intervalo t solo utilizamos la distribución t

```{r}
i_t <- s(x) - qt(0.975, length(x)-1)*sd(thetas)
s_t <- s(x) + qt(0.975, length(x)-1)*sd(thetas)
cat("(",i_t,",",s_t,")")
```

```{r}
s_datos <-  as.data.frame(thetas)
ggplot(s_datos,aes(x=thetas)) + geom_histogram(alpha=0.5)+
  geom_vline(xintercept = s_value, col = 'blue') +
  geom_vline(xintercept = i_norm, col = 'red') +
  geom_vline(xintercept = s_norm, col = 'red') +
  geom_vline(xintercept = i_t, col = 'green', linetype = "dashed") +
  geom_vline(xintercept = s_t, col = 'green', linetype = "dashed")
```
¿Qué puedes observar aquí?

Intervalos por percentil

```{r}
s_per <- quantile(thetas, prob = 0.975)
i_per <- quantile(thetas, prob = 0.025)
cat("(",i_per,",",s_per,")")
``` 

```{r}
s_datos <-  as.data.frame(thetas)
ggplot(s_datos,aes(x=thetas)) + geom_histogram(alpha=0.5)+
  geom_vline(xintercept = s_value, col = 'blue') +
  geom_vline(xintercept = i_norm, col = 'red') +
  geom_vline(xintercept = s_norm, col = 'red') +
  geom_vline(xintercept = i_t, col = 'green', linetype = "dashed") +
  geom_vline(xintercept = s_t, col = 'green', linetype = "dashed") +
  geom_vline(xintercept = i_per, col = 'black', linetype = "dashed") +
  geom_vline(xintercept = s_per, col = 'black', linetype = "dashed") 
```


Veamos un ejemplo un poco más complejo.
```{r}
set.seed(5865)
a <- data.frame(length = rnorm(500, 1, 0.5))
b <- data.frame(length = rnorm(2500, 5, 1))

a$pob <- 'a'
b$pob <- 'b'

datos <- as.data.frame(rbind(a, b))
ggplot(datos,aes(x = length)) + geom_histogram( alpha = 0.5)
```


calculamos la asimetría

```{r}
s(datos$length)
```

Hacemos el boostrap

```{r}
B <- 2000
thetas <- rerun(B,s_boot(datos$length)) %>% flatten_dbl()
```

y ahora hacemos los intervalos de confianza

```{r}
#Intervalos de confianza normales
i_norm <- s(datos$length) - 1.96*sd(thetas)
s_norm <- s(datos$length) + 1.96*sd(thetas) 
#Intervalos de confianza t
i_t <- s(datos$length) - qt(0.975, length(datos$length)-1)*sd(thetas)
s_t <- s(datos$length) + qt(0.975, length(datos$length)-1)*sd(thetas)
#Intervalos percentil
s_per <- quantile(thetas, prob = 0.975)
i_per <- quantile(thetas, prob = 0.025)
cat("(",i_norm,",",s_norm,")\n")
cat("(",i_t,",",s_t,")\n")
cat("(",i_per,",",s_per,")")
```

Se puede observar que los intervalos normales y t son iguales, ¿Por qué?

```{r}
s_datos <-  as.data.frame(thetas)
ggplot(s_datos,aes(x=thetas)) + geom_histogram(alpha=0.5)+
  geom_vline(xintercept = s(datos$length), col = 'blue') +
  geom_vline(xintercept = i_norm, col = 'red') +
  geom_vline(xintercept = s_norm, col = 'red') +
  geom_vline(xintercept = i_t, col = 'green', linetype = "dashed") +
  geom_vline(xintercept = s_t, col = 'green', linetype = "dashed") +
  geom_vline(xintercept = i_per, col = 'black', linetype = "dashed") +
  geom_vline(xintercept = s_per, col = 'black', linetype = "dashed") 
```

¿Qué interpretación le puedes dar?


En general podemos hacer esto para cualquier estadístico.



