---
title: "Intervalos de Confianza"
author: "Francisco Paz"
date: "23/8/2019"
output:
  pdf_document: default
  html_document: default
---

```{r setup, include=FALSE}
knitr::opts_chunk$set(echo = TRUE, message = FALSE, warning = FALSE)
```

```{r}
library(pander) #Paquetería para sacar tablas más bonitas
library(tidyverse)
```

### Intervalos de Confianza

Función de distribución acumulada empírica

$$
\hat{F_n} = \frac{ \sum_{i =1}^{n} I(X_i \leq x) }{n}
$$


Del teorema 7.5 encontramos que para la creación de intervalos de confianza (desde el enfoque no paramétrico) podemos utilizar la siguiente función 

$$
\mathbb{P} (L(x) \leq F(x) \leq U(x)) \geq 1 - \alpha 
$$
Donde

$$
L(x) = max \{ \hat{F_n} - \epsilon_n  , 0\}
$$


$$
U(x) = max \{ \hat{F_n} + \epsilon_n  , 1\}
$$


$$
\epsilon_n = \sqrt{\frac{1}{2n} log(\frac{2}{\alpha})}
$$

Ahora el chiste es programar estas funciones

```{r}
f_empirica <- function(x, y){
  n <- length(x)
  sum <- 0
  for (i in 1:length(x)) {
    if(x[i] <= y){
      sum = sum + 1
    }
  }
  sum/n
}

Int_inf <- function(x,y,a){
  res <- -100
  n <- length(x)
  e <- sqrt((1/(2*n))*log(2/a))
  val <- f_empirica(x,y)-e
  if(val < 0) res <- 0
  if(val >= 0) res <- val
  return(res)
}

Int_sup <- function(x,y,a){
  res <- -100
  n <- length(x)
  e <- sqrt((1/(2*n))*log(2/a))
  val <- f_empirica(x,y)+e
  if(val < 1) res <- val
  if(val >= 1) res <- 1
  return(res)
}
```

```{r}
set.seed(2485)
x <- rcauchy(700,0,1)
f_empirica(x,1)
Int_inf(x,1,0.05)
Int_sup(x,1,0.05)
```

```{r}
alpha <- 0.05
l <- seq(-5,5,0.01)
emp <- c(rep(0,length(l)))
inf <- c(rep(0,length(l)))
sup <- c(rep(0,length(l)))
cont <- 1
for (i in l) {
    emp[cont] <- f_empirica(x,i)
    inf[cont] <- Int_inf(x,i,alpha)
    sup[cont] <- Int_sup(x,i,alpha)
    cont = cont + 1
}

datos <- as.data.frame(cbind(emp,inf,sup))

ggplot(datos, aes(x = seq(-5,5,0.01))) + 
  geom_line( y = emp, show.legend = FALSE) + 
  geom_line(aes(y = inf, col ='red'), show.legend = FALSE) + 
  geom_line(aes(y = sup, col ='red'),show.legend = FALSE ) +
  labs( x = 'R', y = 'cdf') 
```

Podríamos experimentar con otras distribuciones u otros rangos ¿Qué deberíamos de cambiar en el código?





